【裁判字號】    91,交易,380
【裁判日期】    920430
【裁判案由】    過失致死
【裁判全文】
臺灣臺中地方法院刑事判決                        九十一年度交易字第三八號
    公  訴  人  臺灣台中地方法院檢察署檢察官
    被      告  乙○○
    輔  佐  人  丙○○
右列被告因過失致人於死等案件，經檢察官提起公訴（九十一年度偵字第八六五二
號），本院判決如左：
    主  文
乙○○因過失致人於死，處有期徒刑陸月，如易科罰金以佰元折算壹日。
    事  實
一、乙○○於民國九十年十一月三十日十六時四十分許，駕駛車牌號碼Ｊ四─六六六
    七號自用小客車，由台中市○○○路轉南平路，再沿南平路往五權路方向行駛，
    行經南平路、南平一街之交岔路口（閃光黃燈）時，應注意行經閃黃燈路口應減
    速慢行，而依當時天候晴、視距良好、路面無缺陷等情形應非不能注意，竟疏於
    注意，未予減速，在速限為時速五十公里之該路段，猶以時速五十公里之車速，
    貿然通過該閃光黃燈路口，致與沿南平一街往和昌街方向行駛，行經南平一街與
    南平路交岔路口（閃光紅燈），亦疏未注意駕駛人駕駛汽車（機車）應注意行駛
    至交岔路口，其行進應遵守燈光號誌，遇有閃光紅燈應「停車再開」，車輛應減
    速接近，先停止於交岔路口前，讓幹道車優先通行後認為安全時，方得續行之由
    洪清誥所騎乘搭載丁○○之輕型機車（車號ＳＹＫ─七五二號）發生碰撞，乙○○之汽車復再擦撞至停於路旁洪錫欽所有（車號Ｑ七─三九九三號）、朱偉康所
    有（車號Ｍ三─六四五八號）自用小客車，均致該二車輛損壞（然洪錫欽、朱偉
    康未受傷）。經送醫急救後，洪清誥仍因顱內出血、胸腔內出血，不治死亡；丁○○則有頭部外傷、右脛骨幹粉碎性骨折及全身多處挫傷等傷害。乙○○隨即託
    洪錫欽報案並留於現場，於犯罪偵查機關未發覺前，主動向到場處理之警員戊○○坦承伊為肇事者，自首而接受裁判。
二、案經公訴人相驗後自動檢舉及丁○○訴由台灣台中地方法院檢察署檢察官偵查起
    訴。
    理  由
一、右開犯罪事實，業據被告乙○○自白不諱，核與告訴人丁○○之指訴及證人甲○○於警訊及偵審中證述之情節大致相符，復有台中市○○○道路交通事故調查報
    告表、現場照片及私立中山醫學大學附設醫院中港分院出具之診斷證明書等附卷
    可稽。按汽車行駛至交岔路口，其行進應遵守燈光號誌之指示；汽車行駛時，駕
    駛人應注意車前狀況，隨時採取必要之安全措施，道路交通安全規則第一百零二
    條第一項第一款、第九十四條第三項定有明文。又閃光黃燈表示「警告」，車輛
    應減速接近，注意安全，小心通過；閃光紅燈表示「停車再開」，車輛應減速接
    近，先停止於交岔路口前，讓幹道車優先通行後認為安全時，方得續行。道路交
    通標誌標線號誌設置規則第二百十一條第一項第一款、第二款亦分別定有明文，
    被告駕車行經閃光黃燈之交岔路口，自應注意上開規定，減速接近，注意安全，
    小心通過，且依當時天候晴、視距良好、路面無缺陷等情形應非不能注意，且依
    被告所言，內側車道有車擋住視線之情形，更應提高警覺，隨時採取必要之安全
    措施，而被告竟疏未注意，仍以時速五十公里之速度快速通過，其有過失甚為顯
    然。而本件車禍經送台灣省台中市區車輛行車事故鑑定委員會鑑定結果，其鑑定
    意見「一、洪清誥駕駛輕機車行至閃紅燈號誌路口未讓幹道車先行，為肇事主因
    。二、乙○○駕駛自小客車行經閃黃燈號誌路口疏未減速慢行，為肇事次因」，
    此有該會九十一年二月二十一日中鑑字第九一ＯＯ二七號鑑定意見書所在卷供參
    ，而台灣省汽車肇事覆議鑑定委員會覆議結果，亦持相同看法，有覆議函可考。
    亦徵被告確有過失，雖被害人洪清誥亦有過失，惟不能以此即解免被告之責任。
    又洪清誥確因本件車禍致顱內出血、胸腔內出血，經送醫急救，仍不治死亡，亦
    經公訴人督同檢驗員相驗屬實，製有相驗筆錄、相驗屍體證明書、驗斷書各一份
    在卷可憑，丁○○則因而受有頭部外傷、右脛骨幹粉碎性骨折及全身多處挫傷等
    傷害，該死亡及傷害結果與被告之過失行為間，應有相當因果關係，實足認定。
    本件事證已臻明確，被告犯行洵堪認定。
二、核被告乙○○所為係犯刑法第二百七十六條第一項、第二百八十四條第一項之罪
    ，其以一個過失行為觸犯上開二罪名，為想像競合犯，屬裁判上一罪，應依法第
    五十五條規定，從一重之刑法第二百七十六條第一項之過失致死罪處斷。被告於
    肇事後犯罪未發覺前，託洪錫欽報案並留於現場，主動向到場處理之警員戊○○
    坦承伊為肇事者，自首而接受裁判，有警局筆錄可稽，並經證人戊○○到庭證述
    屬實，應依法減輕其刑。爰審酌被告過失程度之輕重、被害人洪清誥亦應負過失
    責任、被告肇事後態度、肇事後被告已與被害人洪清誥家屬達成民事和解並賠償
    朱偉康、洪錫欽汽車損害（參卷附和解書二件、調解書一件）及雖與告訴人丁○○尚未和解，惟或為雙方認知差距過大而不易和解，惟被告亦已表示願依過失相
    抵原則賠償告訴人等一切情狀，量處如主文所示之刑，並諭知易科罰金之折算標
    準。
據上論斷，應依刑事訴訟法第二百九十九條第一項前段、刑法第二百七十六條第一項
、第二百八十四條第一項、第五十五條、第四十一條第一項前段、第六十二條前段，
罰金罰鍰提高標準條例第一條前段、第二條，判決如主文。
中      華      民      國      九十二      年      四      月    三十  日
                            台灣台中地方法院交通法庭
                                        法  官   王  靜  秋
右正本證明與原本無異。
如不服本判決，應於送達後十日內向本院提出上訴狀（須附繕本），上訴於台灣高等
法院台中分院。
                                        書記官
中      華      民      國      九十二      年      五      月    一    日
附錄論罪科刑法條
刑法第二百七十六條第一項
    因過失致人於死者，處二年以下有期徒刑、拘役或二千元以下罰金。
刑法第二百八十四條第一項：因過失傷害人者，處六月以下有期徒刑、拘役或五百元
以下罰金，致重傷者，處一年以下有期徒刑、拘役或五百元以下罰金。


司法院資訊處製作；財團法人民間司法改革基金會備份。
